臺灣彰化地方法院刑事判決　　　　　　　100年度易字第747號
公　訴　人　臺灣彰化地方法院檢察署檢察官
被　　　告　陳鴻能
上列被告因違反毒品危害防制條例案件，經檢察官提起公訴（10
0 年度偵緝字第216 號），有刑事訴訟法第273 條之1 第1 項之
情形，本院改依簡式審判程序審理判決如下：
    主  文
陳鴻能持有第一級毒品，累犯，處有期徒刑柒月。扣案之摻有第
一級毒品海洛因之香菸壹支（內含第一級毒品海洛因驗餘淨重零
點柒壹肆捌公克）、第一級毒品海洛因捌包（驗餘淨重共伍點玖
柒公克）及第二級毒品甲基安非他命拾包（驗餘淨重拾參點參零
伍壹公克）均沒收銷燬之。
    事  實
一、陳鴻能前於民國87年間，因違反槍砲彈藥刀械管制條例案件
    ，經本院以87年度訴字第938 號判決判處有期徒刑1 年2 月
    ，併科罰金新臺幣（下同）6 萬元，如易服勞役，以銀元3
    百元折算1 日，嗣經上訴臺灣高等法院臺中分院及最高法院
    ，均分別以89年度上訴字第614 號判決、89年度台上字第41
    11號判決上訴駁回而確定（第一案），另於88年間，因違反
    毒品危害防制條例案件，經臺灣高等法院臺中分院以89年度
    上訴字第1388號判決判處有期徒刑5 年4 月確定（第二案）
    ，再於89年間，因違反毒品危害防制條例案件，經本院以90
    年度訴字第115 號判決判處有期徒刑1 年、10月，應執行有
    期徒刑1 年9 月，嗣經臺灣高等法院臺中分院以90年度上訴
    字第771 號判決上訴駁回而確定（第三案），嗣因中華民國
    九十六年罪犯減刑條例實施，上開第二、三案經臺灣高等法
    院臺中分院以96年度聲字第1802號裁定就第四案減為有期徒
    刑6 月、5 月，與不予減刑之第二案定應執行有期徒刑6 年
    確定，甫於96年2 月2 日因縮短刑期假釋出監，並於97年5
    月15日縮刑期滿而執行完畢。詎其仍不知悔改，明知海洛因
    、甲基安非他命係毒品危害防制條例所列之第一、二級毒品
    ，不得非法持有，竟基於持有第一級毒品海洛因及第二級毒
    品甲基安非他命之犯意，於99年11月30日晚間8 時許，在位
    於臺中縣潭子鄉○○路棒球場，以2 萬6 、7 千元之價格，
    向真實姓名年籍不詳、綽號「阿志」之成年男子購得摻有第
    一級毒品海洛因之香菸1 支（內含第一級毒品海洛因淨重0.
    8647公克、驗餘淨重0.7148公克）、第一級毒品海洛因8 包
    （合計驗餘淨重5.97公克）及第二級毒品甲基安非他命10包
    （合計淨重13.3095 公克，合計驗餘淨重13.3051 公克）而
    持有之。嗣於99年12月1 日晚間9 時30分許，駕駛其父親陳
    存在所有之車牌號碼4777-ND 號自小客車，行經彰化縣田中
    鎮○○路○ 段由西往東方向外車道，因見員警在前方執行路
    檢，而自己因另案遭通緝且車上亦藏有毒品而心虛，為規避
    查緝，立即將車輛切入內車道，並旋左轉進入彰化縣田中鎮
    ○○路○ 段546 巷內，經警發現有異立即駕車尾隨追趕，陳
    鴻能持續駕車橫衝直撞，最後碰撞停放路旁陳啟彬所有之車
    牌號碼Q6 -4936號自小客車（毀損部分業經撤回告訴，經臺
    灣彰化地方法院檢察署檢察官另為不起訴處分），系爭車輛
    受損無法前進，停放在彰化縣田中鎮○○路○ 段546 巷84號
    前，陳鴻能立即下車棄車逃逸。經警先於99年12月1 日當場
    初步勘查上揭車輛，扣得摻有第一級毒品海洛因之香菸1 支
    （淨重0.8647公克，驗餘淨重0.7148公克）；復於99年12月
    3 日下午4 時30分許，在彰化縣田中鎮○○路242 號田中派
    出所旁停車場，會同陳鴻能之母陳暖採證，在上揭車輛內扣
    得第一級毒品海洛因共8 包（合計驗餘淨重5.97公克）及第
    二級毒品甲基安非他命10包（合計淨重13.3095 公克，合計
    驗餘淨重13.3051 公克）、電子磅秤1 台、甲基安非他命玻
    璃球吸食器2 支、「陳鴻能」木質印章1 顆、車牌號碼4777
    -ND 號自小客車行車執照等物，始查悉上情。
二、案經彰化縣警察局田中分局報告臺灣彰化地方法院檢察署檢
    察官偵查起訴。
    理  由
一、本件被告陳鴻能所犯係死刑、無期徒刑、最輕本刑為3 年以
    上有期徒刑以外之罪，其於準備程序中就被訴事實為有罪之
    陳述，經告知被告簡式審判程序之旨，並聽取公訴人及被告
    之意見後，本院認無不得或不宜改依簡式審判程序進行之處
    ，爰依刑事訴訟法第273 條之1 第1 項、第284 條之1 之規
    定，由法官依法獨任進行簡式審判程序審理判決，合先敘明
    。
二、上揭犯罪事實，業據被告陳鴻能迭於偵訊及本院審理時均坦
    承不諱，核與證人即被告之父陳存在、被告之母陳暖於警詢
    中證述之情節相符，且有車輛詳細資料報表1 份、扣案物照
    片及現場照片共8 張在卷可稽，且扣案之香菸1 支、白色粉
    末及粉塊狀8 包及白色結晶體10包，經分別送請行政院衛生
    署草屯療養院及法務部調查局鑑定之結果，扣案之香菸1 支
    ，檢出含第一級毒品海洛因成分（送驗數量重0.8647公克，
    驗餘淨重0.7148公克）；而扣案之白色結晶體10包，則檢出
    第二級毒品甲基安非他命成分（合計送驗淨重13.3095 公克
    ，合計驗餘淨重13.3051 公克）；另扣案之白色粉末及粉塊
    狀共8 包，檢出第一級毒品海洛因成分（合計驗餘淨重5.97
    公克），此有行政院衛生署草屯療養院草療鑑字第10005002
    02、0000000000號鑑定書及法務部調查局濫用藥物實驗室10
    0 年6 月14日調科壹字第10023013580 號鑑定書各1 份在卷
    可稽。綜上所述，足見被告之自白核與事實相符，應可採為
    論罪科刑之依據。從而，本件事證已臻明確，被告犯行洵堪
    認定，應予依法論科。
三、按海洛因、甲基安非他命分別屬毒品危害防制條例第2 條第
    2 項第1 、2 款所指之第一、二級毒品，是核被告所為，係
    犯毒品危害防制條例第11條第1 項之持有第一級毒品海洛因
    罪及同條第2 項之持有第二級毒品甲基安非他命罪。被告以
    一行為，同時持有第一級毒品海洛因及第二級毒品甲基安非
    他命之犯行，為想像競合犯，應從一重之持有第一級毒品海
    洛因罪論處。再被告有如事實欄所示之前科，此有臺灣高等
    法院被告全國前案紀錄表及臺灣彰化地方法院檢察署刑案查
    註紀錄表各1 份在卷可參，其於有期徒刑執行完畢後5 年以
    內，故意再犯本案有期徒刑以上之罪，構成累犯，應依刑法
    第47條第1 項規定加重其刑。爰審酌被告前已有施用毒品前
    科，有上開刑案紀錄表可查，其明知海洛因、甲基安非他命
    為毒品危害防制條例第2 條第2 項第1 、2 款所管制之毒品
    ，依法不得無故持有，竟持有第一、二級毒品多達18包，惟
    被告持有毒品尚未造成他人明顯之危害，且於本院審理中已
    坦承犯行，犯後態度尚稱良好，並兼衡被告犯罪之動機、目
    的、手段、生活狀況及智識程度等一切情狀，量處如主文所
    示之刑，以示懲儆。又被告所持有之上開第一級毒品海洛因
    8 包（合計驗餘淨重5.97公克）及第二級毒品甲基安非他命
    10包（合計淨重13.3095 公克，合計驗餘淨重13.3051 公克
    ），應依毒品危害防制條例第18條第1 項前段規定，不問屬
    於犯人與否，併予宣告沒收銷燬。又摻有前開第一級毒品海
    洛因之香菸1 支，與殘留其內之第一級毒品海洛因當已無法
    析離，而均應視為毒品，故應與所盛裝之第一級毒品海洛因
    （淨重0.8647公克，驗餘淨重0.7148公克）併予沒收銷燬。
    至扣案之其餘物品，因與本件持有毒品無關，雖為被告所有
    ，惟均不另宣告沒收，附此敘明。
據上論斷，應依刑事訴訟法第273 條之1 第1 項、第299 條第1
項前段，毒品危害防制條例第11條第1 項、第2 項、第18條第1
項前段，刑法第11條、第55條、第47條第1 項，判決如主文。
本案經檢察官楊聰輝到庭執行職務。
中    華    民    國   100    年    7     月    19    日
                   刑事第九庭    法      官  黃齡玉
以上正本證明與原本無異。
如不服本判決應於收受判決後10日內向本院提出上訴書狀，並應
敘述具體理由；其未敘述上訴理由者，應於上訴期間屆滿後20日
內向本院補提理由書（均須按他造當事人之人數附繕本）「切勿
逕送上級法院」。
中    華    民    國   100    年    7     月    19    日
                                      書記官  李噯靜
附錄本案論罪科刑法條全文：
毒品危害防制條例第11條
持有第一級毒品者，處 3 年以下有期徒刑、拘役或新臺幣 5 萬
元以下罰金。
持有第二級毒品者，處 2 年以下有期徒刑、拘役或新臺幣 3 萬
元以下罰金。
持有第一級毒品純質淨重十公克以上者，處 1 年以上 7 年以下
有期徒刑，得併科新臺幣 1 百萬元以下罰金。
持有第二級毒品純質淨重二十公克以上者，處 6 月以上 5 年以
下有期徒刑，得併科新臺幣 70 萬元以下罰金。
持有第三級毒品純質淨重二十公克以上者，處 3 年以下有期徒
刑，得併科新臺幣 30 萬元以下罰金。
持有第四級毒品純質淨重二十公克以上者，處 1 年以下有期徒
刑，得併科新臺幣 10 萬元以下罰金。
持有專供製造或施用第一級、第二級毒品之器具者，處 1 年以
下有期徒刑、拘役或新臺幣 1 萬元以下罰金。